【裁判字號】    99,台上,6078
【裁判日期】    991007
【裁判案由】    偽造文書
【裁判全文】
最高法院刑事判決            九十九年度台上字第六０七八號
上  訴  人  甲○○
上列上訴人因偽造文書案件，不服台灣高等法院中華民國九十九
年七月二十一日第二審判決（九十九年度上訴字第一五三四號，
起訴案號：台灣台北地方法院檢察署九十八年度偵字第二四二七
八號），提起上訴，本院判決如下：
    主  文
上訴駁回。
    理  由
按刑事訴訟法第三百七十七條規定，上訴於第三審法院，非以判
決違背法令為理由，不得為之。是提起第三審上訴，應以原判決
違背法令為理由，係屬法定要件。如果上訴理由書狀並未依據卷
內訴訟資料，具體指摘原判決不適用何種法則或如何適用不當，
或所指摘原判決違法情事，顯與法律規定得為第三審上訴理由之
違法情形，不相適合時，均應認其上訴為違背法律上之程式，予
以駁回。本件原判決維持第一審關於論處上訴人甲○○共同行使
偽造公文書，足以生損害於公眾及他人（一罪），又成年人與少
年共同行使偽造公文書，足以生損害於公眾及他人（三罪）罪刑
部分之判決，駁回其於第二審之此部分上訴，已引用第一審判決
書所記載之事實、證據及理由，論敘綦詳。復就上訴人否認犯罪
所持之辯解如何不足採信，逐一補充記載其理由。從形式上觀察
，原判決並無違背法令之情形存在。查原判決以上訴人之責任為
基礎，審酌刑法第五十七條各款所列事項等一切情狀，維持第一
審判決量處之刑，理由內已詳加敘明，既未逾法定刑度，亦無失
出失入之情形，不生違背法令之問題。上訴意旨漫謂其因家境清
寒，父親罹患精神疾病，胞兄領有殘障手冊，家中經濟有賴上訴
人支撐，又因年輕氣盛，思慮不周，且無一計之長，受朋友慫恿
致鑄下大錯，原判決所處之刑過重云云，對於原審刑罰裁量職權
之行使，任意指摘，不符第三審上訴之法定要件。其關於此部分
之上訴為違背法律上之程式，應予駁回。再者，原判決關於上訴
人想像競合犯之輕罪即刑法第一百五十八條僭行公務員職權、第
二百十六條、第二百十二條行使偽造特種文書、第三百三十九條
第一項詐欺取財部分，依刑事訴訟法第三百七十六條第一款、第
四款之規定，本不得上訴於第三審法院，而前揭重罪即行使偽造
公文書部分之上訴，既應從程序上駁回，則輕罪部分之上訴即無
審判不可分原則之適用，無從併予審判，亦應駁回之。
據上論結，應依刑事訴訟法第三百九十五條前段，判決如主文。
中    華    民    國  九十九  年    十    月    七    日
                      最高法院刑事第十庭
                          審判長法官  花  滿  堂
                                法官  黃  正  興
                                法官  陳  東  誥
                                法官  林  錦  芳
                                法官  洪  昌  宏
本件正本證明與原本無異
                                      書  記  官
中    華    民    國  九十九  年    十    月   十一   日
                                                     m

司法院資訊處製作；財團法人民間司法改革基金會備份。
